【裁判字號】    94,重訴,311
【裁判日期】    950127
【裁判案由】    清償債務等
【裁判全文】
臺灣士林地方法院民事判決             94年度重訴字第311號
原      告  第一商業銀行股份有限公司
法定代理人  壬○○
訴訟代理人  己○○
被      告  世學股份有限公司
                      統一編號.
法定代理人  庚○○
被      告  甲○○
                      號4 樓.
被      告  癸○○
                      號4樓之.
被      告  田承股份有限公司
                      2現應.
                      統一編號.
法定代理人  子○○
被      告  金麟車業股份有限公司
                      統一編號.
法定代理人  戊○○
被      告  久代汽車股份有限公司
                      統一編號.
法定代理人  戊○○
被      告  奇斯實業有限公司
                      統一編號.
法定代理人  辛○○
被      告  捷宇興業有限公司
                      統一編號.
法定代理人  丁○○
被      告  華精企業有限公司
                      統一編號.
法定代理人  乙○○
被      告  首通有限公司
法定代理人  丙○○
上列當事人間請求給付借款等事件，本院於民國95年1 月25日言
詞辯論終結，判決如下：
    主  文
被告世學股份有限公司、甲○○及癸○○應連帶給付原告新台幣
仟伍佰伍拾萬伍仟佰貳拾元，及如附表一所示之利息、違
約金。
被告世學股份有限公司、甲○○及癸○○應連帶給付原告美金貳
拾萬零柒佰柒拾貳元，及如附表二所示之利息、違約金，並得按
給付時原告銀行牌告美金賣出即期匯率折算新台幣給付之。
被告田承股份有限公司應給付原告新台幣柒佰壹拾伍萬捌仟玖佰
元，及其中新台幣肆佰貳拾萬仟壹佰伍拾元自民國93年12月27
日起，其中新台幣貳佰玖拾伍萬伍仟柒佰伍拾元自民國94年3 月
25日起，均至清償日止，按年息百分之六計算之利息。
被告金麟車業股份有限公司應給付原告新台幣貳佰零伍萬捌仟元
，及自民國93年12月30日起，至清償日止，按年息百分之六計算
之利息。
被告久代汽車股份有限公司應給付原告新台幣貳佰陸拾肆萬仟
玖佰元，及其中新台幣壹佰壹拾參萬壹仟玖佰元自民國94年1 月
25日起，其中新台幣壹佰伍拾壹萬貳仟元自民國94年5 月5 日起
，均至清償日止，按年息百分之六計算之利息。
被告奇斯實業有限公司應給付原告新台幣貳佰肆拾壹萬伍仟元，
及其中新台幣壹佰壹拾萬零貳仟伍佰元自民國94年1月10日起，
其中新台幣壹佰拾壹萬貳仟伍佰元自民國94年4 月20日起，均
至清償日止，按年息百分之六計算之利息。
被告捷宇興業有限公司應給付原告新台幣貳佰陸拾貳萬伍仟元，
及自民國94年4 月11日起至清償日止，按年息百分之六計算之利
息。
被告華精企業有限公司應給付原告新台幣壹佰貳拾捌萬伍仟貳佰
元，及自民國94年5 月13日起至清償日止，按年息百分之六計算
之利息。
被告首通有限公司應給付原告新台幣壹仟陸佰壹拾肆萬仟柒佰
伍拾元，及自民國94年1 月20日起至清償日止，按年息百分之六
計算之利息。
本判決第一項、第二項任一被告為給付時，被告田承股份有限公
司、金麟車業股份有限公司、久代汽車股份有限公司、奇斯實業
有限公司、捷宇興業有限公司、華精企業有限公司、首通有限公
司依其各自票據金額與第一項、第二項金額之比例免為給付。
本判決第三項至第九項之被告如為給付時，第一項、第二項之被
告於其給付之範圍內免給付義務。
訴訟費用由被告連帶負擔。
本判決於原告以新台幣壹仟肆佰零柒萬元供擔保後，得假執行。
    事實及理由
甲、程序方面：
    本件被告均未於言詞辯論期日到場，核無民事訴訟法第386
    條各款所列情形，爰依原告之聲請，由其一造辯論而為判決
    。
乙、實體方面：
一、原告主張：(一)被告世學股份有限公司邀同被告甲○○、癸○
    ○為連帶保證人，先後於民國92年4 月16日、92年6 月10日
    與原告簽訂保證書及約定書，約定被告世學股份有限公司對
    於原告所負一切債務，以新台幣（下同）一億元為限額，由
    被告甲○○、癸○○負連帶償付之責任。嗣被告世學股份有
    限公司先後向原告借貸15筆借款，共計新台幣（下同）40,
    070,000 元，每筆借款起訖時間如附表一所示，約定利率分
    別為年息6.15% 、4.65% 、6.3%不等，均按月計付，並隨原
    告基準利率之調整而調整（遲延時利率均為年息6.3%），到
    期還清本金，如未依約履行，除按上開約定計付遲延利息外
    ，逾期6 個月以內部分，另按約定利率百分之10，逾期超過
    6 個月部分，按約定利率百分之20加付違約金，而該等借款
    均已屆清償期，尚積欠本金共計35,505,323元及如附表一所
    示之利息、違約金，迄未償還。(二)被告世學股份有限公司另
    邀同被告甲○○、癸○○為連帶保證人，於93年7 月22日與
    原告簽訂綜合授信契約書，約定期限至94年7 月22日止，在
    55,000,000元或等值外幣之限額內，由被告委請原告開發信
    用狀，並就信用狀項下匯票之金額予以墊款，被告應於每筆
    墊款到期日依約還款及支付利息，利率按原告遠期信用狀利
    率計算，如有遲延清償墊款時，除應計付遲延利息外，並應
    依約加付違約金；詎被告世學股份有限公司先後向原告申請
    開發信用狀，日期、金額如附表二所示，惟於附表二所示到
    期日並未依約還款，尚積欠墊款美金200,772 元及附表二所
    示之利息、違約金，迄未償還。(三)而被告世學股份有限公司
    先後向原告辦理借款及申請信用狀墊款時，並背書交付分別
    由被告田承股份有限公司、金麟車業股份有限公司、久代汽
    車股份有限公司、奇斯實業有限公司、捷宇興業有限公司、
    華精企業有限公司、首通有限公司所簽發，如附表三所示之
    支票為還款擔保，惟屆期提示，均不獲兌現。(四)被告甲○○
    、癸○○為連帶保證人，就前述借款及墊款債務，應與被告
    世學股份有限公司負連帶清償責任，又其餘被告分別為上開
    支票之發票人，應負給付票款之責任，而渠等就各自簽發之
    票據金額部分，與被告世學股份有限公司、甲○○、癸○○
    前述債務，係屬不真正連帶債務關係。為此，依消費借貸、
    信用狀墊款、連帶保證及票據等法律提起本訴，並聲明求為
    判決如主文第一項至第十一項所示，另陳明願供擔保，請准
    宣告假執行。
二、被告均未於言詞辯論期日到場，亦未提出書狀作何聲明或陳
    述。
三、本件原告主張前揭事實，業據其提出與所述相符之約定書3
    份、保證書1 份、借據1 份、撥款申請書兼借款憑證12份、
    綜合授信契約1 份、開發信用狀申請書及進口單據到達聲明
    書各2 份、支票暨退票理由單10份等為證，而被告均未到場
    ，亦未提出書狀爭執，依上開證據，堪信原告之主張為真正
    。
四、按，借用人應於約定期限內，返還與借用物種類、品質、數
    量相同之物；遲延之債務，以支付金錢為標的者，債權人得
    請求依法定利率計算之遲延利息，但約定利率較高者，仍從
    其約定利率，民法第478 條、第233 條第1 項分別定有明文
    。又連帶保證人應與主債務人負同一債務，對於債權人各負
    全部給付之責任，亦有最高法院45年台上字第1426號判例可
    資參照。本件被告世學股份有限公司先後向原告借款及申請
    信用狀墊款，尚積欠前述金額未償，自應負清償責任，而被
    告甲○○、癸○○為連帶保證人，亦應負連帶清償責任。另
    按，發票人應照支票文義擔保支票之支付；執票人向支票債
    務人行使追索權時，得請求自為付款提示日起之利息，如無
    約定利率，依年利六釐計算，票據法第126 條、第133 條分
    別定有明文。原告執有被告田承股份有限公司、金麟車業股
    份有限公司、久代汽車股份有限公司、奇斯實業有限公司、
    捷宇興業有限公司、華精企業有限公司、首通有限公司分別
    簽發如附表三所示支票，經提示未獲付款之事實，亦如前述
    ，該等被告自應分別負發票人給付票款之責任。而被告世學
    股份有限公司背書交付如附表三所示之支票予原告，既為前
    述借款及墊款還款之擔保，則就被告田承股份有限公司、金
    麟車業股份有限公司、久代汽車股份有限公司、奇斯實業有
    限公司、捷宇興業有限公司、華精企業有限公司、首通有限
    公司各自簽發之票據金額部分，該等被告與被告世學股份有
    限公司、甲○○及癸○○，係基於不同之發生原因，就同一
    內容之給付，對於債權人各負全部給付之義務，是如一債務
    人為給付，他債務人即同免其責任。
五、從而，原告本於消費借貸、信用狀墊款、連帶保證及票據等
    法律關係，請求：被告世學股份有限公司、甲○○及癸○○
    連帶給付如主文第一項、第二項所示；被告田承股份有限公
    司、金麟車業股份有限公司、久代汽車股份有限公司、奇斯
    實業有限公司、捷宇興業有限公司、華精企業有限公司、首
    通有限公司分別給付如主文第三項至第九項所示；以及本判
    決第一項、第二項任一被告為給付時，被告田承股份有限公
    司、金麟車業股份有限公司、久代汽車股份有限公司、奇斯
    實業有限公司、捷宇興業有限公司、華精企業有限公司、首
    通有限公司依其各自票據金額與第一項、第二項金額之比例
    免為給付；本判決第三項至第九項之被告如為給付時，第一
    項、第二項之被告於其給付之範圍內免給付義務，均有理由
    ，俱應予准許。
六、原告陳明願供擔保，請求宣告假執行，核無不合，爰酌定相
    當之擔保金額，予以准許。
丙、據上論結：本件原告之訴為有理由，依民事訴訟法第385 條
    第1 項前段、第85條第2 項、第390 條第2 項判決如主文。
中    華    民    國    95    年    1     月    27    日
                  民事第二庭  法  官  施月燿
以上正本證明與原本無異。
如對本判決上訴須於判決送達後20日內向本院提出上訴狀。
中    華    民    國    95    年    2     月    7     日
                              書記官  韓金發


司法院資訊處製作；財團法人民間司法改革基金會備份。
